【裁判字號】    90,易,53
【裁判日期】    900823
【裁判案由】    妨害自由
【裁判全文】
台灣彰化地方法院刑事判決                              九十年度易字第五三號
    公  訴  人  臺灣彰化地方法院檢察署檢察官
    被      告  乙○○
右列被告因妨害自由案件，經檢察官提起公訴（八十九年度偵字第六七五五號），本
院判決如左：
        主  文
乙○○連續以加害生命之事，恐嚇他人致生危害於安全，處拘役肆拾日，如易科罰金
，以參佰元折算壹日。
        事  實
一、乙○○因失業賦閒在家，心情低落，欲找人聊天，遂於民國（下同）八十九年七
    月十三日上午十一時許，在其位於彰化縣芳苑鄉福榮村新復巷十二號之住處，以
    其所租用之０九二三─三九九八九六號行動電話，隨機撥打０九三二─五四四五
    四八號之行動電話號碼（該電話為甲○○所租用），接通後因甲○○不認識乙○
    ○，且乙○○於電話中又語多騷擾，甲○○遂將電話掛斷，乙○○因而心生不悅
    乃自該時起至當日下午五時止，共撥打六十通，並基於概括之犯意，多次於電話
    中，以加害身體之事，出言向甲○○恫稱：「馬上回我電話，如不回電話，就要
    讓你死的很難看」等語，使甲○○心生畏懼，致生危害於安全。嗣因甲○○心生
    畏懼且不堪其擾，遂報警而循線查獲。
二、案經被害人甲○○訴由彰化縣警察局二林分局報請臺灣彰化地方法院檢察署檢察
    官偵查起訴。
        理  由
一、訊據被告乙○○矢口否認右揭犯罪事實，辯稱：「伊當時失業，心情很亂，拿起
    電話隨便亂撥，根本也不認識她（甲○○），伊那天有喝酒，邊打電話邊喝酒，
    但伊沒有恐嚇她」云云。惟查：右揭犯罪事實，業據被害人甲○○於警訊中指述
    明確，並有東信電訊行動電話號碼資料查詢單一件、電話明細單七張附卷可資佐
    證，參諸被告於短短數小時內，即撥打六十通電話予被害人，及被害人與被告並
    無仇怨，應不會故意誣陷被告等情，被告前開辯解，核係卸責之詞，洵無足採。
    綜上，本件事證已臻明確，被告犯行堪以認定，應依法論科。
二、核被告所為，係犯刑法第三百零五條之恐嚇危害安全罪。被告先後多次恐嚇之犯
    行，時間緊接，基本犯罪構成要件復相同，顯係基於概括犯意反覆為之，為連續
    犯，應依刑法第五十六條之規定，論以一罪，並加重其刑。爰審酌被告之品行、
    素行、犯罪動機、智識程度、目的、手段、所生危害及犯罪後態度等一切情狀，
    量處如主文所示之刑，並諭知易科罰金之折算標準，以示懲儆。
據上論斷，應依刑事訴訟法第二百九十九條第一項前段，刑法第五十六條、第三百零
五條、第四十一條第一項，罰金罰鍰提高標準條例第一條前段、第二條前段，判決如
主文。
本案經檢察官林黛俐到庭執行職務。
中    華    民    國      九   十     年      八       月     二十三    日
                                 臺灣彰化地方法院刑事第二庭
                                     法      官  康  弼  周
右正本證明與原本無異。
如不服本判決應於判決送達後十日內向本院提出上訴狀(須附繕本)。
告訴人或被害人對於判決如有不服具備理由請求檢察官上訴者，其上訴期間之計算係
以檢察官收受判決正本之日期為準。
                                     法院書記官  莊  金  屏
中    華    民    國      九   十     年      八       月      三十     日
刑法第三百零五條
以加害生命、身體、自由、名譽、財產之事恐嚇他人，致生危害於安全者，處二年以
下有期徒刑、拘役或三百元以下罰金。


司法院資訊處製作；財團法人民間司法改革基金會備份。
